【裁判字號】    90,交簡上,85
【裁判日期】    901130
【裁判案由】    公共危險
【裁判全文】
臺灣高雄地方法院刑事判決                          九十年度交簡上字第八五號
    上  訴  人  乙○○
    即  被  告
右列上訴人因被告公共危險案件，不服台灣高雄地方法院高雄簡易庭九十年七月二日
九十年度雄交簡字第八三三號簡易判決（起訴案號：八十九年度偵字第一○一六○號
），提起上訴，甲○管轄之第二審合議庭判決如左：
    主  文
上訴駁回。
    事  實
一、乙○○明知服用酒類致不能安全駕駛時，即不得駕駛動力交通工具，竟於民國九
    十年五月二十一日下午六時至七時許，在台中縣大肚鄉○○道附近之檳榔攤與友
    人共飲維士比六瓶，已達於反應較慢、感覺減低、思考改變、個性行為改變、步
    態不穩、噁心嘔吐、精神混惑不清晰並影響駕駛而不能安全駕駛動力交通工具之
    狀態後，仍於同日晚上七時許，駕駛動力交通工具即車號ＫＡ—一二八○號營業
    貨櫃曳引車，沿中山高速公路由北往南方向行駛，行經該路南下三四九公里處（
    即高雄縣岡山鎮境內），因酒醉行車不穩而遭警攔檢，並測得其呼氣所含酒精濃
    度高達每公升○．六九毫克，始知悉上情。
二、案經內政部警政署國道公路警察局第五警察隊移送臺灣高雄地方法院檢察署檢察
    官聲請簡易判決處刑。
    理  由
一、右揭事實，業據上訴人即被告於警訊及偵審中坦承不諱，並有酒精濃度測試紀錄
    表、內政部警政署國道公路警察局舉發違反道路交通管理事件通知單及記載被告
    為警查獲時駕駛有蛇行，車身搖擺不定等駕駛操控能力欠佳，車輛行徑偏離常軌
    ，顯無法正常操控等情之測試觀察紀錄表附在警卷可佐；且按刑法第一百八十五
    條之三規定所謂「不能安全駕駛」，係抽象危險犯，本不以發生具體危險為必要
    ，而依醫學實驗證明所得經驗法則，人體呼氣若已達每公升０．五五毫克以上，
    肇事率為一般正常人之十倍，已達不能安全駕車之標準，此經法務部八十八年五
    月十八日法八八檢字第００一六六九號函敘甚詳。又按當人飲酒後，若以呼氣酒
    精濃度測試器測得之呼氣濃度達到每公升零點五毫克時，反應較慢，感覺減低，
    將影響駕駛；達到每公升０‧七五毫克時，思考與個性行為均會改變；達到每公
    升一‧０毫克時，步態不穩，噁心嘔吐，精神混惑不清晰；達到每公升一‧五毫
    克時，說話不清楚，感覺喪失，視力模糊；達到每公升二‧０毫克時，體溫與血
    糖均降低，肌肉控制差，甚至會導致癲癇發作；達到每公升三‧五毫克時，則已
    經神智不清，反射減低，甚至呼吸抑制，業據行政院國軍退除役官兵輔導委員會
    臺北榮民總醫院以民國八十八年八月五日（八八）北總內字第二六八六八號函示
    明確。而本件被告為警查獲時其吐氣所含酒精濃度已達每公升○˙六九毫克，顯
    高於前揭標準值甚多，其發生肇事之危險性，亦高出一般人，依前揭說明，被告
    顯已因飲酒而不能安全駕駛動力交通工具無疑。本案事證明確，被告犯行洵堪認
    定。
二、核被告所為，係犯刑法第一百八十五條之三之服用酒類，不能安全駕駛動力交通
    工具而駕駛罪。甲○審酌被告身為職業駕駛人，酒後駕駛貨櫃曳引車在高速公路
    行駛，對一般往來之公眾及駕駛人自身皆具有高度危險性及犯罪後之態度等一切
    情狀，認原審適用刑事訴訟法第四百四十九條第一項、刑法第一百八十五條之三
    、第四十一條第一項前段、罰金罰鍰提高標準條例第二條之規定予以論科，量處
    被告拘役四十日，並諭知徒刑易科罰金之折算標準，其認事用法，並無不合。被
    告上訴意旨空言指摘原審判決不當，為無理由，應予駁回。
據上論斷，應依刑事訴訟法第四百五十五條之一、第三項、第三百六十八條，判決如
主文。
本案經檢察官呂幸玲到庭執行職務。
中      華      民      國    九十    年     十一     月     三十     日
                                  臺灣高雄地方法院交通法庭
                                      審判長法  官  黃  建  榮
                                            法  官  程  克  琳
                                            法  官  廖  純  卿
右正本證明與原本無異。
不得上訴。
                                            書記官  林  孝  聰
中      華      民      國    九十    年     十一     月     三十     日


司法院資訊處製作；財團法人民間司法改革基金會備份。
